# 求教陈版主副产品销售价格为负时会计处理

提问人：fintech 时间：2022-12-17 23:41:26
求教陈版主：副产品销售价格为负时会计处理
业务介绍：化工行业生产烧碱时会同时化学反应产出副产品液氯，液氯市场需求少储存难度大，由于有毒有害需要高压低温存储，签订的销售合同约定价格随行就市，前两年行情较好可以卖到一定价格收入计入销售收入，但本年化工行业销量增加液氯产能扩张后，销售价格大幅下跌，需要向客户倒贴钱才可以实现销售，在销售价格为负时计入销售费用。会计处理分析： 1 、计入销售费用：目前企业的做法是放在销售费用，从业务方面理解由于销售价格为负，实质是处置废料，该处理好处贴合业务实质，但缺点是和销售价格为正时所用会计科目不一致；
2 、计入营业外支出；根据准则 13 号或有事项相关规定：“待执行合同变成亏损合同的，该亏损合同产生的义务满足预计负债确认条件的，应当确认为预计负债。在履行合同义务过程中，发生的成本预期将超过与合同相关的未来流入经济利益的，待执行合同即变成了亏损合同。
企业与其他方签订的尚未履行或部分履行了同等义务的合同，如商品买卖合同、劳务合同、
租赁合同等，均属于待执行合同。待执行合同不属于本准则规范的内容，但待执行合同变成亏损合同的，应当作为本准则规范的或有事项。
待执行合同变成亏损合同时，有合同标的资产的，应当先对标的资产进行减值测试并按规定确认减值损失，如预计亏损超过该减值损失，应将超过部分确认为预计负债；无合同标的资产的，亏损合同相关义务满足预计负债确认条件时，应当确认为预计负债。 ”
当液氯销售价格为负，可以理解为亏损合同，应计提预计负债并确认营业外支出。

回答人：chenyiwei
液氯属于烧碱生产过程的联产品，公司在生产过程中也分配了成本。针对液氯的销售核算方式应该统一，都应确认收入，在倒贴情况下的收入为负数。这种情况也可以看作是一种特殊的“应付客户对价”。根据新收入准则第十九条规定，由于本企业向客户支付款项的目的并不是“为了向客户取得其他可明确区分商品”，故应将所支付的款项冲减收入，即使这样会使得液氯的销售收入出现负数。